臺灣高等法院臺南分院刑事判決　　　　 96年度上易字第257號
上　訴　人
即　被　告　甲○○
上列上訴人因電子遊藝場業管理條例案件，不服臺灣台南地方法
院96年度易字第56號中華民國96年 2月14日第一審判決（起訴案
號：臺灣台南地方法院檢察署95年度偵字第16683、16800、1718
8、18008號），提起上訴，本院判決如下：
    主  文
原判決犯罪事實(一)(二)之無照經營電子遊戲場業部分撤銷。
甲○○違反未依電子遊戲場業管理條例辦理營利事業登記者，不
得經營電子遊戲場業之規定，累犯，處有期徒刑柒月，扣案如附
表編號壹所示之電子遊戲機柒台（共含ＩＣ板玖塊）及如附表編
號貳所示之電子遊戲機拾台（共含ＩＣ板拾伍塊）、如附表編號
壹之代幣肆拾枚，均沒收。
其他上訴（即原判決犯罪事實(三)(四)之無照經營電子遊戲場業部分
及犯罪事實(三)之賭博部分）駁回。
上開第二項撤銷部分所處之刑與上訴駁回部分所處之刑，應執行
有期徒刑壹年參月；科罰金新臺幣壹萬元，罰金如易服勞役，以
新臺幣壹仟元折算壹日；扣案如附表所示之電子遊戲機共拾台
（共含ＩＣ板拾玖塊）及如附表編號壹、編號所示之代幣共
貳仟零壹拾枚，均沒收。
    事  實
一、甲○○曾犯偽造文書罪，經法院判處有期徒刑 6月確定，於
    民國（下同）94年7月1日易科罰金執行完畢。又於95年間，
    數次因違反電子遊戲場業管理條例及賭博案件，經法院先後
    判刑確定，猶不知警惕。
二、甲○○明知並未依電子遊戲場業管理條例之規定辦理營利事
    業登記，不得經營電子遊戲場業，竟仍基於無照經營電子遊
    戲場業之犯意及賭博之犯意：
    １自95年10月15日起，在臺南縣永康市○○○路366巷2號其
      所經營之「全省便利商店」內，擺設電子遊戲機「滿貫大
      亨」2台、「大舞台」1台、「超級大舞台」 1台、「超級
      魔法球」1台、「戰象」1台、「賽馬」1台（共含ＩＣ板
      9 塊），供不特定人把玩，並僱用不知情之店員黃士肯為
      店員，從事看店工作。嗣於95年10月23日晚上10時20分許
      ，適有客人鄭清源、黃昆宗於該店內把玩前開「賽馬」電
      子遊戲機時，為警當場查獲， 並扣得上開電動遊戲機具7
      台（共含ＩＣ板9塊）及代幣40枚。
    ２自95年10月15日起，在臺南縣永康市○○路 142號其所經
      營之「富而樂超商」內，擺設電子遊戲機「滿貫大亨」2
      台、「大舞台」2台、「金舞台」1台、「金象王」2台、
      「賽馬」2台、「鋼丸達人」1台（共含ＩＣ板15五塊），
      供不特定人把玩，並僱用不知情之店員吳金杰為店員，從
      事看店工作。嗣於95年10月24日晚上 8時25分許，適有客
      人丁菲路於該店內把玩前開「賽馬」電子遊戲機時，為警
      當場查獲，並扣得上開電動遊戲機具10台（共含ＩＣ板15
      塊）。
三、甲○○另基於無照經營電子遊戲場業及賭博之犯意，自95年
    10月5日起，在臺南縣永康市○○路273號其所經營之「ＳＴ
    ＯＰ超商」公眾得出入之場所內，擺設電子遊戲機「賽馬」
    1台、「滿貫大亨」2台、「大舞台」1台、「戰象」1台、「
    魔法球」1台（共含ＩＣ板8塊），並僱用與其有上開同一賭
    博犯意聯絡之楊志祥擔任店員，負責看店、兌換代幣及洗分
    之工作，共同利用上開電子遊戲機不確定之輸贏機率，與不
    特定之賭客賭博財物。其賭博方法均係由賭客出資開分，以
    現金與分數為一比一、一比五、一比十不等比例取得積分，
    並用以押注把玩，如押中，賭客可得不等倍數之分數，並得
    以所贏得之分數依押注比例洗分換取現金；如未押中，則押
    注金由上開機具沒入，悉歸甲○○所有。嗣於95年11月20日
    晚上 8時42分許，適有賭客洪有財於該店把玩上開機具後，
    向楊志祥要求洗分並兌換現金，楊志祥將現金新臺幣（下同
    ）2750元交予洪有財時，為警當場查獲，並扣得上開電子遊
    戲機具6台（共含ＩＣ板8塊）、代幣1970枚，及自洪有財身
    上扣得洗分所得之現金2750元。
四、甲○○另基於無照經營電子遊戲場業之犯意，自95年11月16
    日起，在臺南縣永康市○○○路366巷2號其所經營之「全省
    便利商店」內，擺設電子遊戲機「滿貫大亨」2台、「大舞
    台」1台、「超級大舞台」1台、「魔法球」1台、「戰象」1
    台、「賽馬」1台（共含ＩＣ板7塊），供不特定人把玩，並
    僱用不知情之店員嚴玉芬為店員，從事看店工作。嗣於95年
    11月23日10時30許，適有客人許仁韋於該店內把玩前開「賽
    馬」電子遊戲機時，為警當場查獲，並扣得上開電動遊戲機
    具7台（共含ＩＣ板7塊）。
    理  由
一、認定犯罪事實所憑之證據及理由：
（一）被告甲○○於警詢及偵審中之自白，且被告於原審為有罪
      之答辯。
（二）證人黃士肯、鄭清源、黃昆宗於警詢之證述。
（三）證人吳金杰、丁菲路於警詢之證述。
（四）證人楊志祥、洪有財於偵查中之結證。
（五）證人嚴玉芬、許仁韋於警詢之證述。
（六）現場檢查紀錄表4件、現場圖4張、現場照片共17張附卷可
      稽。
（七）扣案如犯罪事實欄所示之電子遊戲機共30台（共含ＩＣ板
      39塊）、代幣共2010枚，及洪有財洗分所得之現金2750元
      可證。
二、論罪科刑之理由
（一）核被告於犯罪事實二、四之所為，係犯電子遊戲場業管理
      條例第15條規定，應依同條例第22條規定論處之無照經營
      電子遊戲場業罪。
（二）核被告於犯罪事實三之所為，係犯電子遊戲場業管理條例
      第15條規定，應依同條例第22條規定論處之無照經營電子
      遊戲場業罪及刑法第266條第1項前段之普通賭博罪。被告
      與楊志祥二人間，就犯罪事實三所示之賭博犯行，有犯意
      之聯絡及行為之分擔，應論以共同正犯。另被告所為如犯
      罪事實二、三、四所示之無照經營電子遊戲場業犯行，係
      各自基於一經營電子遊戲場業之意思，在上開店內，分別
      有多次擺放電子賭博遊戲機具行為，應分別論以包括之一
      罪。再者，被告、楊志祥二人共同與不特定人在公共場所
      多次賭博之犯行，本即預定有數個同種類之行為將反覆實
      行之犯罪，自亦屬包括之一罪。
（三）被告前後三次無照經營電子遊戲業犯行及其所犯賭博犯行
      間，犯意各別，行為互殊，應依數罪併罰之規定分論併罰
      。
（四）被告有如犯罪事實一中所示之前案科刑紀錄，有卷附臺灣
      高等法院被告前案紀錄表可按，被告於受有期徒刑執行完
      畢後，五年以內故意再犯本件有期徒刑以上之罪（即無照
      經營電子遊戲場業犯行部分），則其所為三次無照經營電
      子遊戲業犯行部分，應依刑法第47條第1項規定論以累犯
      ，並依法加重其刑。
（五）上訴駁回部分（即原判決犯罪事實(三)(四)部分）
　  　原審依上開事證，適用前述法律，並審酌被告前因無照擺
      設電子遊戲機具先後數次為法院判刑確定，此有臺灣高等
      法院被告前案紀錄表在卷可查，詎被告甲○○仍不知警惕
      ，再為本件犯行，顯然視法律於無物，惡性非輕，不宜寬
      貸，並參酌被告擅自擺設電子遊戲機對社會秩序、公共安
      全所生之損害，及其所擺設電子遊戲機具之數量、規模、
      經營期間、有部分電子遊戲機供人賭博，造成助長社會逸
      樂風氣之危害，暨其犯罪後之態度等一切情狀，無照經營
      電子遊戲場業部分，分別量處有期徒刑行6月、6月，賭博
      部分科罰金新台幣 1萬元並諭知易服勞役之折算標準。扣
      案如附表編號、肆所示之電子遊戲機具，分別為被告所
      有供其犯罪所用之物，應依刑法第38條第1項第2款之規定
      宣告沒收。另扣案如附表編號所示之電子遊戲機具及代
      幣1970枚，為被告、楊志祥、洪有財三人當場賭博之器具
      ，應依刑法第266條第2項、第38條第1項第2款之規定宣告
      沒收。至扣案之賭客洪有財洗分所得之現金2750元，係自
      洪有財身上扣得，已經交付賭客洪有財收執，業經洪有財
      、楊志祥於警詢時供述在卷，並非在賭檯或兌換籌碼處之
      財物，而屬洪有財因犯罪所得之財物，應另依刑法第38條
      第1項第3款規定，在被告洪有財所處罪刑項下宣告沒收之
      （最高法院49年度台非字第50號判決意旨參照）。經核認
      事用法均無不合，量刑亦屬妥當，被告上訴指摘原判決不
      當，為無理由，被告此部分之上訴，應予駁回。
（六）就撤銷部分（原判決犯罪事實(一)(二)部分）
    １爰審酌被告前因無照擺設電子遊戲機具先後數次為法院判
      刑確定，猶不知警惕，再為本件犯行，顯然視法律於無物
      ，惡性非輕，並參酌被告擅自擺設電子遊戲機對社會秩序
      、公共安全所生之損害，及其所擺設電子遊戲機具之數量
      、規模、經營期間，暨渠等犯罪後之態度等一切情狀，量
      處如主文第二所示之刑，扣案如附表編號壹所示之電子遊
      戲機柒台（共含ＩＣ板玖塊）及如附表編號貳所示之電子
      遊戲機拾台（共含ＩＣ板拾伍塊）、如附表編號壹所示之
      代幣共40枚，分別為被告甲○○所有供其犯罪所用之物，
      應依刑法第38條第1項第2款之規定宣告沒收。
　  ２上開如主文第二項撤銷部分所處之刑與如主文第三項上訴
      駁回部分所處之刑其中有期徒刑部分，並定應執行刑為有
      期徒刑1年3月。
三、關於原判決犯罪事實(一)(二)之無照經營電子遊戲場業部分，撤
    銷之理由
    本件被告犯罪事實二１、２之無照經營電子遊戲場業部分犯
    行〔（即原判決犯罪事實(一)(二)之無照經營電子遊戲場業部分
    〕，應認為包括的一罪，原判決認成立二罪，尚有未洽。
四、被告經合法傳喚，無正當理由不到庭，爰不待其到庭，逕行
    判決。
五、適用法律
（一）刑事訴訟法第368條、第369條第1項前段、第364條、第
      299條第1項前段、第371條。
（二）電子遊戲場業管理條例第22條，刑法第11條前段、第47條
      第1項、第38條第1項第2款、第51條第5款。
本案經檢察官吳忠賢到庭執行職務。
中　　華　　民　　國　　96　　年　　7 　　月　　11　　日
                  刑事第三庭    審判長法　官  陳義仲
                                      法　官  宋明蒼
                                      法　官  蔡勝雄
以上正本證明與原本無異。
不得上訴。
　　　　　　　　　　　　　　　　　　　書記官  汪姿秀
中　　華　　民　　國　　96　　年　　7 　　月　　11　　日
附錄法條：
電子遊戲場業管理條例第22條：
違反第 15 條規定者，處行為人 1 年以下有期徒刑、拘役或科或
併科新台幣 50 萬元以上 250 萬元以下罰金。
附表：
┌──┬──────────────────┬───────┬─────┐
│編號│沒   收   物   名   稱   及   數  量│適  用  法  條│備      註│                         │
├──┼──────────────────┼───────┼─────┤
│    │電子遊戲機「滿貫大亨」貳台、「大舞台│刑法第三十八條│犯罪事實二│
│ 壹 │」壹台、「超級大舞台」壹台、「超級魔│第一項第二款  │１        │
│    │法球」壹台、「戰象」壹台、「賽馬」壹│              │          │
│    │台（共含ＩＣ板玖塊），及代幣肆拾枚。│              │          │
├──┼──────────────────┼───────┼─────┤
│    │電子遊戲機「滿貫大亨」貳台、「大舞台│刑法第三十八條│犯罪事實二│
│ 貳 │」貳台、「金舞台」壹台、「金象王」貳│第一項第二款  │２        │
│    │台、「賽馬」貳台、「鋼丸達人」壹台（│              │          │
│    │共含ＩＣ板壹拾伍塊）。              │              │          │
├──┼──────────────────┼───────┼─────┤
│    │電子遊戲機「賽馬」壹台、「滿貫大亨」│刑法第三十八條│犯罪事實三│
│  │貳台、「大舞台」壹台、「戰象」壹台、│第一項第二款、│          │
│    │「魔法球」壹台（共含ＩＣ板捌塊），及│第二百六十六條│          │
│    │代幣壹仟玖佰柒拾枚。                │第二項        │          │
├──┼──────────────────┼───────┼─────┤
│    │電子遊戲機「滿貫大亨」貳台、「大舞台│刑法第三十八條│犯罪事實四│
│ 肆 │」壹台、「超級大舞台」壹台、「魔法球│第一項第二款  │          │
│    │」壹台、「戰象」壹台、「賽馬」壹台（│              │          │
│    │共含ＩＣ板柒塊）                    │              │          │
└──┴──────────────────┴───────┴─────┘
